# 请教陈版主，融资租赁应付款因营改增原因进行重估形成的与原应付款的差异怎样处理

提问人：gy370053183 时间：2017-06-06 18:07:08
抱歉，我重新了解了一下，上面的描述非常不清晰，实际上是由于原来公司取得的是营业税票，现在认为可以取得进项税票，所以导致现金支出重估差异，这样的话，差异金额我觉得应该调整相关资产的价值，在以后年度摊销。
那么从这个问题延伸一下，我想请问，有没有什么情况，公司是可以将重估差异计入损益的呢？
比如说非同一控制下企业合并初始确认商誉之后，除非满足一定条件，否则之后是不再调整商誉金额的，以后发生的或有对价的估计都是体现在当期损益，那么，有没有其他相关项目类似于商誉，后期的重估不再调整资产价值，而是计入当期损益的呢？ 另外，这些处理的原理是什么？处理差异的根本原因是什么呢？是因为核算内容的性质差异么？
非常期待大家为我解惑~~~

回答人：chenyiwei
这种重估损益不应调整资产价值（因为发生在后续的付款期间，属于结算过程中的税收政策变化，与资产的初始确认无关），所以你说的差额应计入营业外收支。

提问人：chuyazhou 时间：2017-06-06 23:30:18
对于售后回租的融资租赁贷款服务不可抵扣无影响，但是对于普通融资租赁，如果处理增值税可抵扣金额的影响，确认负债长期应付款时冲减资产价值吗，在确认可抵扣进项税，待确认，是否考虑时间因素折现对可抵扣进项税的影响，还是其不承担时间因素，如何处理， ̇ ̇( ) ̇ ̇陈版大大解答一下

回答人：chenyiwei
一般做法是按不含税的现金流量进行折现。增值税进项税额在后续获得专用发票时确认。